【裁判字號】    89,上易,2095
【裁判日期】    900131
【裁判案由】    竊佔
【裁判全文】
臺灣高等法院高雄分院刑事判決          八十九年度上易字第二九五號
    上訴人  台灣高雄地方法院檢察署檢察官
    被  告  丙○○
右上訴人因被告竊佔案件，不服臺灣高雄地方法院八十九年度易字第二九０六號中華
民國八十九年九月三十日第一審判決（起訴案號：臺灣高雄地方法院檢察署八十九年
度偵字第六八八三號），提起上訴，本院判決如左：
      主      文
上訴駁回。
      理      由
一、本案經本院審理結果，認第一審判決關於被告丙○○部分，為被告丙○○免訴之
    判決，核無不合，應予維持，並引用第一審判決書關於被告丙○○部分記載之理
    由（如附件）。
二、原審因認本件被告丙○○係自民國五十四年間即竊佔高雄市○○區○○段三二九
    號國有土地使用，並非如檢察官起訴所指於八十八年五月間始竊佔。被告竊佔之
    期間已逾追訴權消滅時效期間，因而為被告丙○○免訴之判決，核無不合，檢察
    官上訴意旨，雖以被告係於八十八年五月二十八日被市政府拆除後又於八十八年
    五月間在上址重建房屋，係另一竊佔行為云云，指摘原判決不當。然訊之被告丙
    ○○否認有上開行為，辯稱被告係在被市政府拆除後，就剩餘之部分土地拆除重
    建，並未另逾越原占用範圍，且亦未在市政府拆除之部分重建云云，經查被告丙
    ○○所辯上開事實，已經證人即告發人海軍左營造船廠代理人乙○○於本院調查
    中證述屬實，表示被告丙○○並未在市政府拆除之土地部分上重建房屋云云，被
    告所辯自堪採信，而其就被拆除後之部分房屋原地重建，既無拋棄其原先占有土
    地之意思，自係基於原占有之犯意繼續使用，顯無另成立竊佔罪之可言，檢察官
    上訴為無理由，應予駁回。
三、同案被告陳雲南已經原審判決確定。
據上論結，應依刑事訴訟法第三百六十八條、第三百七十三條，判決如主文。
本案經檢察官邱榮藏到庭執行職務。
中    華    民    國         九十       年      一      月    三十一    日
                              臺灣高等法院高雄分院刑事第九庭
                                  審判長法官  張甲松
                                        法官  江泰章
                                        法官  任森銓
右正本證甲與原本無異。
不得上訴。
                                     書記官  張文斌
中    華    民    國         九十       年      二      月      二      日
                                                                      Ｈ
附件
臺灣高雄地方法院刑事判決                        八十九年度易字第二九六號
    公  訴  人  臺灣高雄地方法院檢察署檢察官
    被      告  陳雲南  男四十五歲（民國○○○年○月○日生）
                        住高雄市旗津區○○○路二八五號
                        身分證統一編號：Ｅ一0000000號
    被      告  丙○○  女四十六歲（民國○○○年○月○○○日生）
                        住高雄市旗津區○○○路二八七號
                        身分證統一編號：Ｅ二0000000號
右列被告等因竊佔案件，經檢察官提起公訴（八十九年度偵字第六八八三號），本院
判決如左：
    主  文
本件免訴。
    理  由
一、公訴意旨略以：如起訴書所載。
二、按案件時效已完成者，應諭知免訴之判決，刑事訴訟法第三百零二條第二款定有
    甲文。
三、公訴人認被告二人右開佔用國有土地等情，有犯竊佔之罪嫌，經查該條項之罪最
 高法定刑為五年，其追訴權時效期間，依刑法第八十條第一項第二款規定為十年
    。按竊佔罪係即成犯，竊佔行為於竊佔當時即已完成，其後之繼續使用竊佔物，
    乃行為之繼續，而非犯罪行為之連續，是其追訴權時效期間應自竊佔行為完成時
    起算。本件被告陳雲南、丙○○在高雄市○○區○○段三二九地號國有土地上之
    門牌號碼高雄市旗津區○○○路二八五號、二八七號之二建物，在民國五十四年
    一月十六日即設有戶籍，此有高雄市旗津區戶政事務所八十九年三月十四日、同
    年七月十三日函二紙在卷可憑。又被告二人之房屋，因高雄市政府於八十八年五
    月二十八日從中開路而一分為二，道路一側為舊屋，另一側為被告二人於八十八
    年五月間拆除舊屋重建之新屋，此有高雄市政府工務局新建工程處函一份在卷可
    憑，並經本院於八十九年八月一日至現場勘驗屬實，而被告二人因開闢道路後所
    遺留之舊屋，係屬磚瓦房，此有勘驗筆錄暨照片八張附卷可參，此應為五十年代
    之房屋建築，故應認被告二人上開建物於五十四年間即坐落國有土地上，是本件
    竊佔罪之追訴權時效期間應自五十四年間起算。再者，被告二人雖於八十八年五
    月間，將預定開闢道路後一側之房屋拆除重建成新屋，然本院至現場勘驗時，查
    證被告二人之房屋與鄰舍左右緊密相鄰，前後均有道路通過，經繞行其房屋之前
    後，被告二人實無超越原來範圍之可能，是該二新屋應係原地重建。綜上所述，
    上開二房屋之竊佔罪之追訴權時效期間，自五十四年起算，迄今已逾三十年，顯
    已逾追訴期間，其追訴權時效業已完成，揆諸前揭說甲，逕為諭知免訴之判決。
    據上論結，應依刑事訴訟法第三百零二條第二款，判決如主文。
本案經檢察官陳銘珠到庭執行職務。
中     華     民     國     八十九    年      九      月      三十      日
                                  臺灣高雄地方法院刑事第七庭
                                      法  官  何  悅  芳
右正本證甲與原本無異。
如不服本判決，應於判決送達後十日內，向本院提出上訴狀。
                                      書記官  吳  良  美
中     華     民     國     八十九    年      九      月      三十      日


司法院資訊處製作；財團法人民間司法改革基金會備份。
